臺灣高等法院高雄分院刑事裁定　　　　　 96年度抗字第285號
抗　告　人
即　被　告　乙○○
上列抗告人因違反商業會計法等案件，不服臺灣高雄地方法院
中華民國96年7 月12日裁定（91年度重訴字第57號），提起抗告
，本院裁定如下：
    主  文
抗告駁回。
    理  由
一、本件抗告意旨略以：原審法院91年度重訴字第57號刑事判決
    送達於台北縣三重市○○里○○路○ 段123 巷11號4 樓抗告
    人住所，因未獲會晤本人，亦無受領文書之同居人或受僱人
    ，而寄存台北縣三重市永福派出所，雖經中華郵政股份有限
    公司三重郵局郵務士在法院送達回證上勾選「寄存於下列之
    一處所，並作送達通知書兩份，一份黏貼於應受送達人（即
    上訴人）住居所、事務所、營業所或其就業處所門首，另一
    份置於該送達處所信箱或其他適當位置，以為送達，寄存於
    永福派出所」。但抗告人之上開住所係無設置管理員之公寓
    ，必須經由對講機與住戶聯絡後，由住戶開啟一樓大門始能
    進入而上樓，郵務士於送達時既未獲會晤抗告人或同居人或
    受僱人，當無從進入至四樓，將送達通知書黏貼於抗告人住
    居所之門首，況抗告人之住所於夜晚均有人返家，並未見到
    送達通知書黏貼於門首或放置信箱。是原審法院91年度重訴
    字第57號刑事判決之送達程序應不合法，原審以抗告人之上
    訴逾期，裁定駁回抗告人之上訴，法即有未合。
二、按刑事送達文書，依刑事訴訟法第62條規定，除該法第6 章
    有特別規定外，準用民事訴訟法之規定。又送達不能依前二
    條規定為之者，得將文書寄存送達地之自治或警察機關，並
    作送達通知書兩份，一份黏貼於應受送達人住居所、事務所
    、營業所或其就業處所門首，另一份置於該送達處所信箱或
    其他適當位置，以為送達，民事訴訟法第138 條定有明文。
三、經查，原審法院91年度重訴字第57號刑事判決經中華郵政股
    份有限公司三重郵局郵務士送達於台北縣三重市○○里○○
    路○ 段123 巷11號4 樓抗告人住所，因未獲會晤抗告人本人
    ，抗告人亦無受領文書之同居人或受僱人，郵務士乃將該刑
    事決寄存台北縣三重市永福派出所，並作送達通知書兩份，
    一份黏貼於應受送達人（即抗告人）上開住所門口，另一份
    置於信箱，以為送達，已經證人即中華郵政股份有限公司三
    重郵局郵務士甲○○在本院結證明確，且卷附原審法院送達
    回證記載已明。再參以抗告人自陳上開刑事案件審理期間，
    關於庭期之送達亦曾多次以寄存送達方式為之，且都有確實
    遵照程序將寄存通知放置信箱內，故抗告人均得以知悉前往
    領取，觀諸抗告狀記載已明。再本院通知抗告人於96年9 月
    14日行準備程序之送達通知書，同經郵務士將該刑事決寄存
    台北縣三重市永福派出所，並作送達通知書兩份，一份黏貼
    於應受送達人（即上訴人）住居所、事務所、營業所或其就
    業處所門首，另一份置於該送達處所信箱或其他適當位置，
    以為送達，有本院送達證書附卷足憑，而抗告人亦能知悉而
    到庭行準備程序，綜上，足佐中華郵政股份有限公司三重郵
    局郵務士均能依規定行事。況抗告人於本院亦陳述其住所樓
    下大門均未關，是抗告人抗告稱郵務士無從進入至四樓將送
    達通知書黏貼於抗告人住居所之門首，即難採取。此外，復
    無其他證據資料可認上刑事判決送達不合法，原審以抗告人
    之上訴逾期，裁定駁回抗告人之上訴，即屬有據。從而，抗
    告人之抗告，並無理由，應予駁回。
三、據上論結，應依刑事訴訟法第412 條，裁定如主文。
中　　華　　民　　國　　96　　年　　10　　月　　3 　　日
                  刑事第八庭    審判長法  官   李炫德
                                      法  官   陳志銘
                                      法  官   郭玫利
以上正本證明與原本無異。
如不服本裁定應於送達後5 日內向本院提出抗告狀。
中　　華　　民　　國　　96　　年　　10　　月　　3 　　日
　　　　　　　　　　　　　　　　　　　書記官   楊茱宜
